臺灣桃園地方法院刑事判決　　　　　　　95年度訴字第1704號
公　訴　人　台灣桃園地方法院檢察署檢察官
被　　　告　甲○○
選任辯護人　陳鄭權律師
　　　　　　何豐行律師
上列被告因違反槍砲彈藥刀械管制條例案件，經檢察官提起公訴
（95年度偵字第8784號），本院判決如下：
    主  文
甲○○未經許可，製造可發射子彈具有殺傷力之改造槍枝，處有
期徒刑伍年陸月，併科罰金新臺幣陸萬元，罰金如易服勞役，以
新臺幣仟元折算壹日，附表一、附表二所示之物，沒收之。
    事  實
一、甲○○明知可發射子彈具有殺傷力之改造槍枝，係屬槍砲彈
    藥刀械管制條例管制之物品，非經許可，不得製造，竟基於
    未經許可製造可發射子彈具有殺傷力改造槍枝之犯意，於民
    國93年間之某日，在桃園縣桃園市之某槍枝模型店內，購得
    仿BERETTA 廠92FS型半自動手槍製造之模型槍2 支、空氣手
    槍1 支後，在其位於桃園縣中壢市○○路○ 段4 巷1 弄13號
    之住處，利用其所有、如附表二所示之工具，將購得之2 支
    模型槍拆解後，換裝槍管再予組合之方式，製造具殺傷力之
    改造手槍2 支（槍枝管制編號：第0000000000號、第000000
    0000號），及持有不具殺傷力之空氣手槍1 支（槍枝管制編
    號：第0000000000號）後，隨身攜帶之。嗣甲○○另涉妨害
    風化、過失致死案件，經臺灣桃園地方法院及臺灣桃園地方
    法院檢察署發佈通緝，於95年3 月31日凌晨1 時30分許，經
    警在桃園縣中壢市○○路46號前查獲，並扣得上開改造手槍
    2 支（內含彈匣各1 個）、空氣手槍1 支（含8mm 彈匣3 個
    ）、具殺傷力之改造子彈2 顆（甲○○未經許可持有子彈部
    分，未據檢察官起訴）、不具殺傷力之改造子彈3 顆、鋼珠
    73顆、銅管2 枝、切管器1 個等物，嗣警方經甲○○同意，
    於同日上午9 時20分許，在甲○○上開住處執行搜索，並扣
    得附表二所示之物品，始循線查知上情。
二、案經臺中市警察局第六分局移送臺灣桃園地方法院檢察署檢
    察官偵查起訴。
    理  由
壹、程序方面：
一、被告及其辯護人於本院審理中指稱：被告於95年3 月31日凌
    晨在桃園縣中壢市○○路46號前遭警方逮捕後，隨即被帶往
    臺中市警察局第六分局何安派出所製作筆錄，惟製作筆錄時
    已凌晨4 時8 分，因被告已非常疲倦，故被告表示不願製作
    警詢筆錄，惟約2 個小時後，臺中市警察局警員竟又將被告
    帶往其位於桃園縣中壢市○○路○ 段4 巷1 弄13號之戶籍所
    在地執行搜索，在搜索時，警員對被告及其配偶施以刑求，
    對被告拳打腳踢，逼被告承認犯行，否則就將其配偶乙○○
    一起法辦，搜索完畢後，警方又將被告帶回臺中市警察局何
    安派出所製作筆錄，且仍對被告施以刑求，被告因一整晚未
    睡覺，身體及精神上均非常疲倦，又擔心警方會誣陷其配偶
    ，將其配偶當作共同正犯一併移送，亦害怕再度遭警方毆打
    ，只好在警方脅迫下，表示扣案之改造手槍2 支係被告所改
    造，於臺灣桃園地方法院檢察署複訊時，因被告幾小時前才
    遭警方刑求，且又超過24小時未休息，其身體及心理上受壓
    迫的狀態仍未消除，擔心因否認犯罪於訊問完畢後遭毆打，
    且在警詢中並無律師在場，就算在檢察官面前表示曾遭警員
    刑求，並無其他證據證明之下，檢察官不可能採信被告之說
    詞，是被告在檢察官訊問時只能表示有換裝槍管之行為，惟
    此並非出於被告之自由意思，故被告於警詢及偵查中之自白
    ，係違反自白任意性原則，不具證據能力云云。經查：
    (一)被告上開指稱遭員警刑求一事，經證人即查獲被告之員警
      洪平洲、尤千祥、蔡明哲於本院審理中為否認之證述，再
      查：
      1.證人洪平洲於本院審理中證稱：伊係臺中市警察局第六
        分局何安派出所員警，於95年3 月31日凌晨1 時30分許
        ，在桃園縣中壢市○○路46號前，查獲被告持有改造手
        槍案件，因為在95年3 月30日，伊有接獲線報在桃園有
        一個通緝犯，當時伊就已經鎖定被告了，線報指稱被告
        擁槍自重而且他本身就是通緝犯，所以伊才從台中北上
        到中壢埋伏，查獲被告時，還有警員蔡明哲及尤千祥一
        同前往，直到31日凌晨1 時30分許，看到被告左顧右盼
        形跡可疑，且被告是通緝犯，與線報的身型、所駕駛的
        車輛相符，伊等就上前盤查並出示證件表明身分，當時
        被告的左邊口袋好像有插一把槍，槍柄有露在外面，伊
        等三人就上前表明身分盤查，被告有反抗的動作，伊等
        有用手摸，摸到疑似槍枝的槍柄，伊等就把被告押在地
        上，伊等有拍攝照片，被告有拒捕動作而且被告身材壯
        碩，後來伊等就打110 請求當地警局支援，當時的派出
        所副所長有到場支援，後來經過被告同意，在其背包內
        查獲2 支仿貝瑞塔的改造手槍，當時伊等有問被告他所
        持有的二把改造手槍及在口袋查獲瓦斯槍的來源，被告
        說他自己把玩的，是到模型玩具店買一比一的模型槍回
        來摸索把玩改造，去山上打獵；因為查獲被告當時，現
        場有圍很多人，而且伊等又是從台中上來，雖然當地派
        出所有派二位員警來支援，但是警力還是不足，伊等帶
        被告回台中的時候有問被告住那裡，一開始被告絕口不
        提，後來伊回台中之後再與被告溝通說如果你不回答以
        後到法庭會對你比較不利，後來被告就說好要帶伊等去
        他住的地方，而且伊等要進去的時候有經過被告同意，
        也有簽同意搜索證明書，所以伊等是回台中之後，早上
        六點又再回到中壢去，搜索完畢後，再度帶被告回台中
        ，在95年3 月31日下午3 時31分有對被告作警詢筆錄，
        當時被告太太也有在場，伊等並沒有被告所指稱把被告
        帶往台中路上有對他拳打腳踢也有毆打他的後腦及腰際
        的事實，且沒有在從台中往他家要去查獲工具一批的過
        程中對他毆打及恐嚇等語；伊帶同被告返回其住處時，
        被告的住處是獨棟透天，車頭一進去在房子後方還有一
        個小庭院，一開始沒有鑰匙，被告還要伊等開車到他的
        房子的後方，說房子後方的一個窗戶沒有關，但是還是
        沒有辦法進入，所以被告才會打電話叫他太太拿鑰匙來
        ，伊等是從地下室車子直接開進去，被告的臥房在二樓
        ，但是被告的工具在被告停車的地下一樓，門打開被告
        帶伊等進去，車子前頭就有一個桌子，桌子上就有一些
        工具，但是伊等查獲大型的電鑽是放在桌子後方，在房
        子的最後方，一進去很明顯桌上就有一些工具，伊等問
        被告那些工具在做什麼，被告說改造槍枝用的工具，所
        以伊等就查扣，伊等問大型的電鑽做什麼，他說也是改
        造槍枝的工具，所以伊等才一併查扣，搜索當時有對被
        告上手銬，但沒有對被告的太太上手銬，搜索結束後回
        到何安派出所，被告的太太也有去，被告太太比較晚去
        ，不是伊等回台中的時候一起去，但是有無請律師伊忘
        記了等語（見本院96年2 月14日審判筆錄第5 頁至第15
        頁）。
      2.證人尤千祥於本院審理中證稱：伊於95年3 月31日凌晨
        1 時30分許，與證人洪平洲、蔡明哲等人，接獲線報，
        在桃園縣中壢市○○路46號處查獲被告係通緝犯且持有
        槍枝，查獲當時係由證人洪平洲在整理，伊等帶同被告
        返回台中時，有對被告製作夜間不詢問筆錄，嗣後在同
        日上午帶同被告返回其中壢住處搜索，因為證人洪平洲
        叫伊會同過去，搜索的過程是經過被告的同意才進入，
        且係經過被告的太太開門，伊等始能進入，在被告屋內
        所發現的工具，有的是直接放在桌上，有的是放在洗衣
        間附近，從桃園到台中帶同被告回去何安派出所的時候
        ，伊等並未對被告刑求，且從台中帶同被告返回他中壢
        的住處時，亦無對他刑求或恐嚇，且並未恐嚇被告要被
        告配合伊等製作筆錄並且刑求他，以及要將被告的太太
        列為共犯，伊等並未將被告的太太上手銬，被告的太太
        有跟伊等回台中，並有替被告請律師，但後來被告太太
        叫律師離開等語（見本院上開審判筆錄第19頁至第21頁
        ）。
      3.證人蔡明哲於本院審理中證稱：伊於95年3 月31日凌晨
        有查獲被告持有槍枝，查獲被告之後，有詢問被告擺放
        槍枝的地方，被告因為不陳述，而且伊等因為安全的問
        題，所以就帶他回台中，有無製作夜間不詢問筆錄伊不
        記得了，同日上午，被告自願帶伊等到他的住處執行搜
        索，但伊並未參與搜索，搜索扣押筆錄是證人尤千祥記
        載，誤記伊的名字；嗣於同日下午3 時31分，伊有製作
        被告之警詢筆錄，當時係依照被告的陳述記載，當天被
        告太太有帶同律師到派出所，但製作警詢筆錄時是否在
        場，伊忘記了，後來被告說不用有律師，被告太太付律
        師7 千元之律師費後，律師就離開了，當被告從中壢回
        到派出所的時候，他身上並無受有傷害，且並未在製作
        筆錄的時候表示有遭受刑求等語（見本院上開審判筆錄
        第15頁至第18頁）。
    (二)被告則舉其妻乙○○於本院審理中證稱：95年3 月31日上
      午員警至伊位於桃園縣中壢市○○路○ 段4 巷1 弄13號之
      住處執行搜索時，因被告打電話叫伊回去，伊則回去上開
      住處，到現場後有3 個員警在現場，都穿便服，沒有穿制
      服，伊對證人洪平洲、尤千祥比較有印象，對於證人蔡明
      哲比較沒有印象，伊看到被告被上手銬，身體有傷，走路
      很難走很痛苦，且員警有對伊上手銬，證人洪平洲並問伊
      東西藏哪裡，如果跟他說，他不會為難伊，他說如果沒有
      老實講，也要把伊一起上手銬，伊小孩就沒有人帶，後來
      員警在伊住處樓下打完被告之後，被告被帶上樓，搜完東
      西後，員警尤千祥就把伊上手銬，他說如果伊不說出東西
      放在那裡，也要把伊帶走，員警當伊的面打被告，踹被告
      的腳還打他的背，還叫伊不准看，伊才會說你們不要這樣
      ，被告已經很痛苦了，之後員警叫伊上車，伊坐前面，被
      告坐後座，證人洪平洲駕車，員警還叫伊等二人不准交談
      ，後來員警將伊載到新屋交流道要上高速公路那裡，將伊
      放下來，另外2 名員警原本開伊的車，後來證人洪平洲在
      新屋交流道把伊放下來後，員警把車子還給伊，叫伊自己
      開車，伊就開車回伊位於桃園縣中壢市○○街的居處（見
      本院上開審判筆錄第23頁至第27頁）等語為證；惟查：
      1.被告為警查獲時，身著黑色長袖上衣、牛仔長褲等情，
        有查獲照片1 幀附卷可稽（見偵查卷第32頁下方照片）
        ，證人乙○○雖證稱：被告有將褲腳拉起來看，發現有
        黑青云云，惟被告於95年3 月31日入監執行時，經臺灣
        桃園看守所承辦人員檢查被告之身體，並無外傷之紀錄
        ，且被告亦自承無內外傷、無痕等情，有臺灣桃園看守
        所95年10月3 日桃所衛字第0959902566號函及所附之內
        外傷紀錄表1 份附於本院卷可參（見本院卷第52頁、第
        53頁）；證人乙○○復證稱：證人洪平洲、尤千祥及
        另1 名員警，在伊位於桃園縣中壢市○○路○ 段4 巷1
        弄13號住處執行搜索時，有毆打被告云云，惟被告於本
        院審理中自承，證人尤千祥並未毆打伊（見本院上開審
        判筆錄第22頁），是證人乙○○於本院審理中證稱：伊
        看到被告身體有傷、走路很難走，證人洪平洲等人毆打
        被告等情，已與事實有違。
      2.證人乙○○雖於本院審理中證稱：員警尤千祥有將伊上
        手銬云云，惟此據證人洪平洲、尤千祥否認在卷，業如
        前述；再查，證人洪平洲等人在被告位於桃園縣中壢市
        ○○路○ 段4 巷1 弄13號之住處執行搜索後，有將被告
        及其妻乙○○一同帶上車返回台中，由被告坐後座、證
        人乙○○坐前座，並由證人洪平洲駕駛車輛，此據證人
        乙○○證述明確，參以員警執行勤務，為求執勤安全考
        量，均係由犯罪嫌疑人（或被告）坐於後座，由員警在
        旁戒護，並無由犯罪嫌疑人坐於前座（副駕駛座）之理
        ，倘證人洪平洲等人認證人乙○○係犯罪嫌疑人，並將
        之上手銬，焉有讓證人乙○○坐於副駕駛座，致渠等執
        勤安全受有危害之虞？此外，證人乙○○於新屋交流道
        下車之時，證人洪平洲尚留有其手機電話號碼予證人乙
        ○○，供證人乙○○聯繫之用，此亦據證人乙○○證述
        在卷（見本院上開審判筆錄第27頁），倘證人洪平洲等
        人確係對被告或證人乙○○有刑求、恐嚇等情事，焉有
        輕易將手機電話號碼留予證人乙○○，致證人乙○○日
        後得以之為查證之用？是證人乙○○證稱：證人洪平洲
        有將伊上手銬云云，應非事實。
      3.證人乙○○證稱：伊自新屋交流道下車後，駕駛伊車返
        回桃園縣中壢市○○街之住處，之後有到中壢派出所詢
        問被告被帶往何處，經告知可能在台中，伊始坐火車前
        往台中，並在台中隨便請一位律師前往何安派出所，到
        派出所時，被告已經製作警詢筆錄，被告說不用請律師
        ，伊則支付7 千元予律師後，請律師離開，被告當證人
        洪平洲、蔡明哲的面說，員警要伊配合製作筆錄等語（
        見本院上開審判筆錄第28頁、第33頁）；經查，證人乙
        ○○既已取得證人洪平洲之手機號碼，若要詢問被告去
        向，則撥打證人洪平洲之手機號碼查詢即可，且證人乙
        ○○於95年3 月31日下午帶同律師至何安派出所時，倘
        證人洪平洲、蔡明哲有對被告刑求、恐嚇等不法取供情
        事，則被告當有要求律師在場以為見證之必要，惟被告
        卻稱不用請律師，由證人乙○○支付律師費用後，請律
        師離開，又若證人洪平洲、蔡明哲等人有恐嚇、刑求之
        情事，被告焉有可能當證人洪平洲、蔡明哲等人之面前
        告知證人乙○○渠等有刑求、恐嚇之理？是證人乙○○
        上開證詞，矛盾至極；此外，本院勘驗被告95年3 月31
        日下午3 時31分製作之警詢筆錄，其內容並無被告告知
        證人乙○○上開語詞，是證人乙○○證稱：被告向伊告
        知員警要伊配合製作筆錄云云，顯係虛構之詞。
      4.綜上所述，證人乙○○證稱：伊看到被告遭警毆打、伊
        被警上手銬云云，應係臨訟編構之詞，尚非事實，不足
        採信。
    (三)本院勘驗被告於95年3 月31日下午3 時31分製作警詢筆錄
      之錄音帶，被告於警詢時，係採取一問一答之方式，且警
      詢筆錄之記載係依據被告回答之內容，取其要旨記載，又
      查，被告對於警詢：「你通緝期間有無犯其他刑案？」，
      被告則答稱：「改造槍械被警方查獲。」；經警詢問：「
      你稱今天警方所查扣的東西是你所有，你為什麼會有那些
      東西呢？你如何擁有該批槍械？」，被告答以：「我其實
      原本就對槍啊、氣槍很有興趣，然後也因為有興趣，就去
      看書找資料，上網看一些資訊，然後就去買道具槍，然後
      回來自己試試看，（警員稱：等一下）然後自己試著嚐試
      看看做不做的出來。」；經警詢問：「你怎麼研究的？」
      ，被告答以：「然後就按照著資料把它拆開來，看那裡需
      要作修正、修改的地方，就把它弄一下這樣子」等語（見
      本院卷第43頁、第45頁），觀諸被告對於改造槍枝之過程
      ，回應明確具體，顯非臨時虛捏編構，應係實際親身經歷
      ，始能以此回應。此外，被告辯稱其遭警刑求一情，已據
      證人洪平洲、葉明哲、尤千祥否認在卷，而其妻即證人乙
      ○○於本院審理中之證述，亦與事實不符，是被告於警詢
      中之自白，係出於其任意性所為，且與事實相符（詳如後
      述），是被告於警詢中之自白具有證據能力。
二、內政部警政署刑事警察局95年6 月12日刑鑑字第0950049574
    號槍彈鑑定書，係鑑定被告所持有之槍彈是否具有殺傷力，
    核其本質，乃為被告以外之人於審判外之書面陳述，依刑事
    訴訟法第159 條第1 項之規定，不具證據能力，惟檢察官及
    被告、辯護人於本院行準備程序及審理時均同意將其作為證
    據使用，且該槍彈鑑定書，與檢察官主張之事實有關聯性，
    而內政部警政署刑事警察局作成前開槍彈鑑定書時亦無任何
    不適當之情況，依刑事訴訟法第159 條之5 第1 項規定，有
    證據能力。
三、綜上，依刑事訴訟法第159 條至159 條之5 之規定，本件認
    定事實所引用之本件卷證所有證據（包含人證與文書證據、
    物證等證據），均有證據能力，合先敘明。
貳、實體方面：
一、訊據被告固坦承未經許可，持有具殺傷力之改造手槍2 支等
    情，惟矢口否認有製造改造手槍之犯行。查：
    (一)扣案之2 支改造手槍（槍枝管制編號第0000000000號、第
      0000000000號），經以性能檢驗法鑑定結果，均係由仿BE
      RETTA 廠92FS型半自動手槍換裝土造金屬槍管而成之改造
      手槍，機械性能良好，可供擊發適用子彈使用，認具殺傷
      力；再上開2 支改造手槍經裝填適用子彈（彈頭直徑約8.
      62mm、重量約5.2g），以試射法鑑定結果，1 支改造手槍
      （槍枝管制編號0000000000號）其動能為26.00 焦耳，單
      位面積動能為44.55 焦耳/ 平方公分，1 支改造手槍（槍
      枝管制編號0000000000號）其動能為13.86 焦耳，單位面
      積動能為23.74 焦耳/ 平方公分，依日本科學警察之研究
      結果，彈丸單位面積動能達20焦耳/ 平方公分，則足以穿
      入人體皮肉層，是上開2 支改造手槍，均具有殺傷力，此
      有內政部警政署刑事警察局95年6 月12日刑鑑字第095004
      9574號槍彈鑑定書、95年11月6 日刑鑑字第0950144499號
      函各1 份在卷可稽（見偵查卷第61頁至第62頁、本院卷第
      55頁）。
    (二)再查，被告於警詢中出於任意性之自白稱：伊原本對槍械
      就有興趣，伊會買相關槍械書籍閱讀或上網查詢資料，伊
      有買模型槍（1 比1） 回來自己研究，伊把買回來的模型
      槍拆開研究後修改，警方查扣的槍支3 支是伊依書上的結
      構自行改造的，並利用附表二所示之工具加以改造等語（
      見偵查卷第12頁），復於偵查中供稱：伊係買道具槍後，
      拆開來研究後，換裝槍管的方式，改造槍械等語（見偵查
      卷第39頁），此核與扣案之改造手槍2 支，係仿BE RETTA
      廠92FS型半自動手槍換裝土造金屬槍管而成之改造手槍之
      鑑定結果相符；被告雖辯稱：附表二所示之工具，係伊之
      前作冷凍空調所用之工具，並非伊持以製造槍枝所用云云
      ，查，附表二所示之小型砂輪機、大型電鑽、小型電鑽、
      榔頭、活動板手、十字起子、鑽頭、手電筒、瓦斯噴槍、
      米尺、一字起子等物確係冷凍空調工程工業常用之工具，
      此有台灣區冷凍空調工程工業同業公會95年9 月22日（95
      ）台冷會旺字第9509610 號函1 紙附卷可參（見本院卷第
      54頁），惟上開工具之用途甚廣，並非專供冷凍空調業所
      用之物，且除上開工具外，尚有非冷凍空調業常用之桌上
      型鑽床、磨砂機、彈簧、槍管等製造槍枝所需之常用物品
      扣案可佐，顯見被告於警詢、偵查中自白稱以附表二所示
      之工具換裝槍管改造槍枝等語，核與常情相符，應認被告
      於警詢中出於任意性之自白，核與事實相符，堪信為真實
      ，被告於本院審理中否認製造槍枝云云，係屬飾卸之詞，
      不足為採。
    (三)綜上，本件被告事證明確，其犯行堪以認定，應依法論科
      。
二、刑法及刑法施行法部分條文業經於94年2 月2 日修正公布，
    並均於95年7 月1 日施行。按行為後法律有變更者，適用行
    為時之法律，但行為後之法律有利於行為人者，適用最有利
    於行為人之法律，現行刑法第2 條第1 項定有明文。修正後
    刑法第2 條第1 項之規定，係規範行為後法律變更所生新舊
    法律比較適用之準據法，於修正後刑法施行後，應適用修正
    後刑法第2 條第1 項規定之從舊從輕之原則為比較；修正後
    刑法第2 條第2 項，則為同條第1 項之特別規定，於修正後
    刑法施行後，關於非拘束人身自由之保安處分，應依修正後
    刑法第2 條第2 項之規定，適用裁判時之法律。又修正後刑
    法第35條，乃刑之重輕之法定次序與標準，應適用裁判時之
    修正後刑法第35條之規定。修正後刑法第2 條第1 項係採從
    舊從輕原則，適用最有利於行為人之法律。既曰法律，自較
    刑之範圍為廣；除法律有特別規定者（如修正後刑法第2 條
    第2 項非拘束人身自由之保安處分適用裁判時法，修正後刑
    法施行法第9 條之3 規定之情形），應依其規定；或事關執
    行之緩刑之宣告，或犯罪在刑法修正施行前，自首在刑法施
    行後之自首部分，或程序之規定（程序從新，如刑法第40條
    沒收宣告之程序規定），應適用裁判時之修正後刑法之規定
    外；依修正後刑法第2 條第1 項比較時，應就罪刑有關之共
    犯、未遂犯、連續犯、牽連犯、結合犯，以及累犯加重，自
    首減輕暨其他法定加減原因（如身分加減）與加減例等一切
    情形，綜其全部之結果而為比較後，整個之適用，不能割裂
    而分別適用有利益之條文。關於易科罰金之折算標準、易服
    勞役之折算標準及期限、罰金與死刑是否併予執行、多數有
    期徒刑定應執行之刑時之最高刑期之限制等之修正，事涉行
    為人易刑折算標準金額之多寡與期限之長短及定執行刑時能
    否就罰金刑併予執行或有期徒刑定應執行之刑時最高度之限
    制，亦均屬依修正後刑法第2 條第1 項所應比較適用法律之
    範圍。拘束人身自由之保安處分，並非屬修正後刑法第2 條
    第2 項規定應適用裁判時法之範圍，除有特別規定者外，亦
    屬應依修正後刑法第2 條第1 項比較適用之法律；從刑附屬
    於主刑，除法律有特別規定者外，依主刑所適用之法律（以
    上參考最高法院95年05月23日刑事庭第8 次會議決議及最高
    法院24年上字第4634號、24年上字第5292號、27年上字第26
    15號判例）。經查，被告行為後，下列法律業經修正，茲比
    較如下：
    (一)被告製造上開2 支改造手槍後，槍砲彈藥刀械管制條例於
      94年1 月26日修正公布部分條文，並於同年月28日生效，
      就製造可發射子彈具有殺傷力之改造槍枝犯行原依據之法
      條即修正前槍砲彈藥刀械管制條例第11條，已全部刪除，
      並移置修正後同條例第8 條（製造具殺傷力子彈部分所依
      據之法條即同條例第12條則未經修正）。而修正前槍砲彈
      藥刀械管制條例第11條第1 項之法定刑為「5 年以上有期
      徒刑，併科新臺幣1 千萬元以下罰金。」，修正後同條例
      第8 條第1 項之法定刑為「無期徒刑或5 年以上有期徒刑
      ，併科新臺幣1 千萬元以下罰金。」，比較修正前、後之
      規定，以修正前即被告行為時之槍砲彈藥刀械管制條例第
      11條第1 項對被告較為有利，依刑法第2 條第1 項前段之
      規定，應適用修正前槍砲彈藥刀械管制條例第11條第1 項
      論處。
    (二)刑法第42條關於罰金易服勞役之折算標準及期限等規定，
      此係屬科刑規範事項之變更，其折算標準為裁判時所應諭
      知，自屬刑法第2 條之「法律變更」，應依刑法第2 條第
      1 項之規定比較新舊法對於行為人有利或不利之狀況加以
      適用，然因新舊刑法對易服勞役之折算標準、期限，規定
      各有不同，利與不利之情形互見，應就新舊法之規定綜合
      比較，以決定適用最有利於行為人之法律。
三、核被告所為，係犯修正前槍砲彈藥刀械管制條例第11條第1
    項之未經許可製造可發射子彈具有殺傷力之改造槍枝罪。被
    告未經許可製造槍枝後，進而持有所製造槍枝之行為，其持
    有低度行為，為製造之高度行為所吸收，不另論罪；又被告
    以同一時間，接續製造2 支改造手槍，觸犯係屬同一之社會
    法益，應以一罪論。爰審酌被告非法製造槍枝，對於社會治
    安、社會秩序之潛在危害非輕，雖為警查獲後初坦承犯行，
    惟事後以警方刑求為由，否認犯罪，犯後態度不佳，暨其犯
    罪之動機、目的、手段、智識程度、製造槍枝之數目等一切
    情狀，量處如主文所示之刑，並就罰金刑部分諭知易服勞役
    之折算標準，以資懲儆。
四、末查，扣案之改造手槍2 支（各含彈匣1 個，槍枝管制編號
    ：第0000000000號、第0000000000號），均係仿義大利BERE
    TT A廠製92FS型半自動手槍，機械性能良好，可擊發同口徑
    制式子彈，具殺傷力，業如前述，係屬違禁物，應依刑法第
    38條第1 項第1 款之規定，沒收之，附表二所示之工具，為
    被告所有，供其製造扣案之改造手槍2 支所用之物，應依刑
    法第38條第1 項第2 款之規定，沒收之；另扣案之瓦斯槍即
    空氣手槍1 支（槍枝管制編號：第00 00000000 號），係以
    小型二氧化碳高壓鋼瓶內氣體為發射動力，經實際測試3 次
    ，測得發射彈丸（直徑6mm 鋼珠，重量0.88克）之發射速度
    分別為109 、110 、110 公尺/ 秒，計算其動能分別為5.23
    、5.32、5.32焦耳，單位面積動能分別為18.49 、18 .83
    、18.83 焦耳/ 平方公分，有內政部警政署刑事警察局95年
    6 月12日刑鑑字第0950049574號槍彈鑑定書附卷為憑（見偵
    查卷第61頁至第63頁），其單位面積動能均未達足以穿入人
    體皮肉層之20焦耳/ 平方公分，是該空氣手槍不具殺傷力，
    並非違禁物，是本院毋庸宣告沒收，另扣案之鋼珠73顆、銅
    管2 枝、切管器1 個等物，雖係被告所有，惟尚無證據證明
    係供被告用以製造扣案之改造手槍2 支所用之物，且非違禁
    物，本院亦毋庸宣告沒收，附此敘明。
五、另被告於95年3 月31日為警查獲時，扣得土造子彈5 顆，扣
    案之子彈經鑑定結果，均係土造子彈，具直徑約9mm 之金屬
    彈頭，其中1 顆可擊發，惟彈頭發射動能不足，不具殺傷力
    ，1 顆無法擊發，不具殺傷力，其中2 顆均可擊發，具殺傷
    力，其中1 顆可擊發，惟發射動能甚微，不具殺傷力等情，
    有內政部警政署刑事警察局95年6 月12日刑鑑字第09500495
    74號槍彈鑑定書、96年4 月2 日刑鑑字第0960045588號函各
    1 份在卷可稽（見偵查卷第61頁至第63頁、本院卷），雖被
    告於本院審理中供稱：上開子彈係伊在95年2 月間，在奪標
    KTV 向他人購得等語，惟於警詢中供稱：上開子彈係伊從書
    籍、上網資訊得知改造子彈之方式，自己作作看等語，是不
    論被告未經許可製造具殺傷力子彈，抑或未經許可持有具殺
    傷力之子彈，均未據檢察官起訴，且上開犯行尚與本案不構
    成裁判上一罪之關係，是本院自不得併予審理，此部分應由
    檢察官另行偵查辦理，附此敘明。
據上論斷，應依刑事訴訟法第299 條第1 項前段，修正前槍砲彈
藥刀械管制條例第11條第1 項，刑法第2 條第1 項、第11條前段
、第38條第1 項第1 款、第2 款、第42條第3 項，判決如主文。
本案經檢察官鍾雅蘭到庭執行職務
中　　華　　民　　國　　96　　年　　6 　　月　　27　　日
                  刑事第四庭  審判長法　官　黃斯偉
                                    法  官  蘇昭蓉
                                    法  官  陳心婷
上正本證明與原本無異。
如不服本判決，應於判決送達後10日內向本院提出上訴狀（應附
繕本），上訴於臺灣高等法院。
                                    書記官  陳青瑜
中　　華　　民　　國　　96　　年　　7 　　月　　3 　　日
附表一：
扣案之改造手槍貳支（各含彈匣1 個，槍枝管制編號：第000000
0000號、第0000000000號）。
附表二：
┌───┬───────────────┬─────────┐
│編號  │工具名稱                      │數量              │
├───┼───────────────┼─────────┤
│1     │桌上型鑽床                    │1台               │
├───┼───────────────┼─────────┤
│2     │中型砂輪機                    │1台               │
├───┼───────────────┼─────────┤
│3     │小型砂輪機                    │1台               │
├───┼───────────────┼─────────┤
│4     │大型電鑽                      │1支               │
├───┼───────────────┼─────────┤
│5     │小型電鑽                      │1支               │
├───┼───────────────┼─────────┤
│6     │磨砂機                        │1支               │
├───┼───────────────┼─────────┤
│7     │塑膠榔頭                      │2支               │
├───┼───────────────┼─────────┤
│8     │榔頭                          │1支               │
├───┼───────────────┼─────────┤
│9     │活動板手                      │1支               │
├───┼───────────────┼─────────┤
│10    │十字起子                      │2支               │
├───┼───────────────┼─────────┤
│11    │鑽頭                          │6支               │
├───┼───────────────┼─────────┤
│12    │挫刀                          │1支               │
├───┼───────────────┼─────────┤
│13    │手電筒                        │1支               │
├───┼───────────────┼─────────┤
│14    │T型六角板手                   │1支               │
├───┼───────────────┼─────────┤
│15    │彈簧                          │4支               │
├───┼───────────────┼─────────┤
│16    │瓦斯噴槍                      │1座               │
├───┼───────────────┼─────────┤
│17    │米尺                          │1個               │
├───┼───────────────┼─────────┤
│18    │槍管                          │1支               │
├───┼───────────────┼─────────┤
│19    │半成品90子彈                  │1顆               │
├───┼───────────────┼─────────┤
│20    │虎鉗                          │1座               │
├───┼───────────────┼─────────┤
│21    │一字起子                      │1支               │
└───┴───────────────┴─────────┘
附錄本件論罪科刑法條全文：
修正前之槍砲彈藥刀械管制條例第11條第1項
未經許可，製造、販賣或運輸第四條第一項第一款所稱其他可發
射金屬或子彈具有殺傷力之各式槍砲者，處五年以上有期徒刑，
併科新臺幣一千萬元以下罰金。
